【裁判字號】    98,易,588
【裁判日期】    980327
【裁判案由】    竊盜
【裁判全文】
臺灣板橋地方法院刑事判決               98年度易字第588號
公  訴  人  臺灣板橋地方法院檢察署檢察官
被      告  甲○○
上列被告竊盜案件，經檢察官提起公訴（98年度偵字第46 09 號
），被告於本院準備程序進行中，就被訴之事實為有罪之陳述，
經告知其簡式審判程序之旨，並聽取當事人之意見後，裁定進行
簡式審判程序，判決如下：
    主     文
甲○○竊盜，累犯，處有期徒刑陸月；又竊盜，累犯，處有期徒
刑陸月；應執行有期徒刑拾月。
    事     實
一、甲○○前因竊盜案件，經本院以90年度重簡字第831 號判決
    處有期徒刑4 月；又因竊盜案件，經臺灣臺北地方法院以93
    年度易字第1707號判決處有期徒刑5 月；再因竊盜案件，經
    本院以95年度易字第658 號判決處應執行有期徒刑8 月；復
    因竊盜案件，經臺灣臺北地方法院以95年度易字第2183號判
    決處應執行有期徒刑7 月；又因竊盜案件，經臺灣板橋地方
    法院以96年度易字第599 號判決處應執行有期徒刑10月，於
    民國97年1 月28日縮刑期滿執行完畢。詎猶不知悔改，（一
    ）意圖為自己不法之所有，於98年1 月12日16時41分許，在
    臺北縣中和市○○路○ 段327 巷11弄15號前，徒手趁李建豐
    將自用小客車停放該處，車門疏未上鎖之際，入內竊取李建
    豐放置在車內之黑色錢包及手提包（內有李建豐之國民身分
    證、駕駛執照、信用卡各1 張、提款卡2 張及現金新臺幣《
    下同》2200元等物）各1 個得手據為己有；（二）另意圖位
    自己不法之所有，於98年1 月19日13時59分許，在臺北縣中
    和市○○路○ 段327 巷1 號前，趁車靜蘭將自用小客車停放
    該處，車窗疏未關上之際，伸手入內竊取車靜蘭放置在車內
    之深咖啡色皮包1 個（內有車靜蘭之國民身分證、健保卡、
    駕駛執照、行車執照、識別證各1 張、信用卡3 張、金融卡
    2 張、私章1 顆、鑰匙1 串、門禁卡2 張、行動電話1 支、
    電池3 顆、耳機1 付、彩券1 張及現金20000 元等物）得手
    。嗣經警調閱現場監視器而循線查悉上情。
二、案經臺北縣政府警察局中和分局移送臺灣板橋地方法院檢察
    署檢察官偵查後起訴。
    理     由
一、認定犯罪事實所憑之證據及理由：
    訊據被告對上開犯罪事實於本院審理中坦承不諱，與證人即
    被害人等於警詢中證述遭竊情節核無不合；此外，並有現場
    監視器翻拍相片數幀在卷可參，俱徵被告前開自白應與事實
    相符，可以採信，本件事證明確，被告犯行堪以認定。
二、應適用之法律、科刑審酌事由：
(一)、核被告如事實欄一(一)(二)所為，均係犯刑法第320 條第1 項之
    竊盜罪；至被告前開所犯2 罪間，犯意各別、行為互殊，應
    予分論併罰。被告有如事實欄所載之科刑及執行紀錄，此有
    其臺灣高等法院被告前案紀錄表在卷可稽，於5 年以內故意
    再犯本件有期徒刑以上之罪，為累犯，爰依刑法第47條第1
    項之規定加重其刑。爰審酌被告如前科表所示之素行、牟利
    之犯罪動機、目的、手段、所竊取財物之價值及坦承犯行之
    犯後態度等一切情狀，分別量處如主文所示之刑，並定其應
    執行之刑，以示懲儆。末查，公訴人雖以被告多次竊盜等前
    科，復犯竊盜罪正由本院審理中，顯有犯罪習慣等為由，聲
    請按竊盜犯贓物犯保安處分條例第3 條第1 項第1款 、第2
    款之規定於刑前對被告宣告強制工作之保安處分云云。惟按
    「按竊盜犯贓物犯保安處分條例第三條條文已因刑法之修正
    刪除常業犯之部分，第一項不再有第1 款、第2 款之規定之
    區分，再依現行法僅關於竊盜犯、贓物犯有習慣性犯者，強
    制從事勞動，以養成正確之工作習慣及謀生觀念，使能適應
    社會生活，而達教化、治療之目的。行為人有無令入勞動場
    所強制工作之必要，應審酌其行為之常習性、嚴重性、危險
    性及對未來行為之期待性，依比例原則決定之，此有最高法
    院95年台上字第6571號判決可資參照。復按「應執行之刑未
    達1 年以上者，不適用本條例」。竊盜犯贓物犯保安處分條
    例第2 條第4 項亦定有明文，是法院審理竊盜、贓物案件時
    ，若被告應執行之刑未達1 年以上者，自無從依該條例為強
    制工作之宣告。查被告固有如事實欄所述之竊盜前科，有前
    開臺灣高等法院被告前案紀錄表在卷可憑，惟本院審酌其本
    件竊盜犯罪情節、手段、所造成之損害，而犯罪情狀與所宣
    告之刑應符合比例原則之要求，認對其宣告主文所示之刑已
    足懲儆，則本件被告應執行之刑既未達1 年以上，參諸前揭
    規定，即不符宣告強制工作之要件，附此敘明。
據上論斷，應依刑事訴訟法第273 條之1 第1 項、第299 條第1
項前段，刑法第320 條第1 項、第51條第5 款、第47條第1 項，
刑法施行法第1 條之1 ，判決如主文。
本案經檢察官賴建如到庭執行職務。
中    華    民    國    98    年    3     月    27    日
                        刑事第三庭法  官  徐子涵
上列正本證明與原本無異。
如不服本判決，應於判決送達後10日內敘明上訴理由，向本院提
出上訴狀 (應附繕本) ，上訴於臺灣高等法院。其未敘述上訴理
由者，應於上訴期間屆滿後20日內向本院補提理由書「切勿逕送
上級法院」。
                                  書記官  張桐嘉
中    華    民    國    98    年    3     月    27    日
附錄本案論罪科刑法條全文：
中華民國刑法第三百二十條
意圖為自己或第三人不法之所有，而竊取他人之動產者，為竊盜
罪，處五年以下有期徒刑、拘役或五百元以下罰金。
意圖為自己或第三人不法之利益，而竊佔他人之不動產者，依前
項之規定處斷。
前二項之未遂犯罰之。


司法院資訊處製作；財團法人民間司法改革基金會備份。
